---
title: "Work 3"
author: "Henrique Araujo Lima"
date: "02 de maio de 2018"
---

# Descrição:
Reproduza o Ex. 4.23 (Exemplo das moedas). Para a geração dos dados, gere idades aleatórias entre 0 e 42 para as 500 moedas.

## Descrição detalhada:
Existem 500 moedas com idades entre 0 e 42 anos com média $\mu=13,468$ e desvio padrão $\sigma=11,164$. O objetivo é simular a geração das 500 moedas aleatórias. E posteriormente retirar $25000$ amostras de tamanhos $5, 10 e 25$. Logo em seguida deve-se calcular as médias, medianas e desvio padrão para cada tamanho de amostras e comparar os resultados.

# Desenvolvimento:
## Geração aleatória das moedas
```{r coins-generate}
library(ggplot2)
ages = c(0:42) #cria um vetor com os valores (0,1,2,...,42)
coins = sample(ages, 500, replace=T)
coins
qplot(coins, geom="histogram", binwidth=0.5, bins=42, fill=I("deepskyblue2"))
```

## Geração das amostras de tamanho $n= 5,10 e 20$ e calculo dos valores da média, mediana e desvio padrão.
### Tamanho $n = 5$

```{r n5}
r=25000
n=5
y=rep(0,n)
ybarMean5=rep(0,r)
ybarMedian5=rep(0,r)
ybarSd5=rep(0,r)
for(i in 1:r){
	y = sample(coins, n, replace=T)
	ybarMean5[i] = floor(mean(y))
	ybarMedian5[i] = floor(median(y))
	ybarSd5[i] = floor(sd(y))

}
```


### Tamanho $n = 10$ 
```{r n10}
r=25000
n=10
y=rep(0,n)
ybarMean10=rep(0,r)
ybarMedian10=rep(0,r)
ybarSd10=rep(0,r)
for(i in 1:r){
	y = sample(coins, n, replace=T)
	ybarMean10[i] = floor(mean(y))
	ybarMedian10[i] = floor(median(y))
	ybarSd10[i] = floor(sd(y))

}
```

### Tamanho $n = 25$
```{r n25}
r=25000
n=25
y=rep(0,n)
ybarMean25=rep(0,r)
ybarMedian25=rep(0,r)
ybarSd25=rep(0,r)
for(i in 1:r){
	y = sample(coins, n, replace=T)
	ybarMean25[i] = floor(mean(y))
	ybarMedian25[i] = floor(median(y))
	ybarSd25[i] = floor(sd(y))

}
```

## Plotagem dos gráficos
### Médias
```{r mean}
qplot(ybarMean5, geom="histogram", binwidth=0.5,  fill=I("deepskyblue2"))
qplot(ybarMean10, geom="histogram", binwidth=0.5,  fill=I("deepskyblue2"))
qplot(ybarMean25, geom="histogram", binwidth=0.5,  fill=I("deepskyblue2"))
```

### Medianas
```{r median}
qplot(ybarMedian5, geom="histogram", binwidth=0.5,  fill=I("deepskyblue2"))
qplot(ybarMedian10, geom="histogram", binwidth=0.5,  fill=I("deepskyblue2"))
qplot(ybarMedian25, geom="histogram", binwidth=0.5,  fill=I("deepskyblue2"))
```

### Desvio Padrão
```{r sd}
qplot(ybarSd5, geom="histogram", binwidth=0.5,  fill=I("deepskyblue2"))
qplot(ybarSd10, geom="histogram", binwidth=0.5,  fill=I("deepskyblue2"))
qplot(ybarSd25, geom="histogram", binwidth=0.5,  fill=I("deepskyblue2"))
```

### Sumário

```{r results}

n <- c("standard", "5", "10", "25")

medias <- c(
	mean(coins),
	mean(ybarMean5),
	mean(ybarMean10),
	mean(ybarMean25))

desvio_padrao <- c(
	sd(coins),
	sd(ybarSd5),
	sd(ybarSd10),
	sd(ybarSd25))

data.frame(n, medias,desvio_padrao)
```

# Conclusão
Podemos observar que quanto menor o tamanho da amostra, mais os dados (média, mediana e desvio padrão) ficam esparsos. Além disso, podemos visualizar na tabela de sumário que o fato de aumentarmos o tamanho da amostra não implica em mudanças bruscas no valor da média. No entanto, se aumentarmos o tamanho da amostra o desvio padrão diminui consideravelmente.
